Inventaris van het archief van het Ministerie van Landbouw, Nijverheid en Handel: Onderafdeling Kabinet, 1905-1922
Nationaal Archief, Den Haag
- Stukken betreffende bijzondere onderwerpen, II.
  - Bemoeiingen met het bestuurs- en beheersbeleid, A.
    - Plichten en bevoegdheden, d.
      - Ministeriële beschikkingen houdende de delegatie van de (ondertekenings)bevoegdheid van de Minister aan de Secretaris-Generaal, minuten, 1908, 1913-1914, 1918, 1920, 1922; 55; 1 omslag
      - Stukken betreffende de delegatie van de ondertekeningsbevoegdheid van de Minister aan de Directeur-Generaal ten aanzien van bescheiden afkomstig van de crisisafdelingen, 1918; 56; 3 stukken
      - Stukken betreffende de delegatie van de ondertekeningsbevoegdheid van de Secretaris-Generaal aan de Chefs van de Afdeling Handel en de Afdeling Comptabiliteit, 1914-1915, 1918-1919, 1922; 57; 1 omslag
    - Regeling van de rechtsvoorschriften, e.
      - Procedures en technieken, 1.
        - Stukken betreffende de uniformiteit in de behandeling van de eedsaflegging ingevolge het Koninklijk besluit van 31 oktober 1828, no. 103 ter bespreking in de Raad van Ministers, 1908; 58; 1 omslag
        - Ontwerp van Wet houdende "De voorziening in de behoefte aan vaststelling van een eedsformule en waarbij de eed van getuigen in burgerlijke en strafgedingen kan worden vervangen door een belofte" met een memorie van toelichting, alsmede voorbeelden van eedsformulieren, 1910, 1920; 59; 4 stukken
        - Circulaire van de Secretaris-Generaal ten behoeve van de afdelingen van het Departement houdende een kennisgeving van de instelling, de werkwijze en de benoeming van de leden van de "Staatscommissie tot Onderzoek van de bezetting en werkwijze van de Departementen van Algemeen Bestuur", de "Bezuinigingscommissie", met bijlagen, 1920-1921; 60; 1 omslag
    - Betrekkingen tot derden, f.
      - Onderscheidingen, 1.
        - Nota van de Minister van Financiën houdende het verzoek om uniformiteit in de formulering van koninklijke besluiten bij benoemingen van militairen in de Orde van Oranje Nassau, waarbij de "kwestie met de zwaarden" ter sprake werd gebracht, met bijlage, 1907; 61; 2 stukken
        - Stukken betreffende de toekenning van de koninklijke onderscheidingen: "De Ruyter" medaille, medailles in de "Orde van de Nederlandse Leeuw" en in de "Orde van Oranje Nassau", 1907-1922; 62-70; 9 omslagen
          - Bestanddeel 1, 62
          - Bestanddeel 2, 63
          - Bestanddeel 3, 64
          - Bestanddeel 4, 65
          - Bestanddeel 5, 66
          - Bestanddeel 6, 67
          - Bestanddeel 7, 68
          - Bestanddeel 8, 69
          - Bestanddeel 9, 70
        - Stukken betreffende de afwijzing van de toekenning van koninklijke onderscheidingen, 1907, 1912-1913, 1921-1922; 71; 1 omslag
        - Stukken betreffende het Koninklijk besluit van 7 april 1909, no. 22 houdende de regeling voor toekenning van een koninklijke onderscheiding voor langdurige, trouwe dienst en in bijzondere, Nederlandse dienstbetrekking, 1908-1909; 72; 1 omslag
        - Stukken betreffende de behandeling van de toekenning van een reddingsmedaille voor het redden van drenkelingen bij scheepsrampen in de Raad van Ministers, 1909-1911; 73; 1 omslag
        - Alfabetische klapper op de registers van verleende Koninklijke onderscheidingen, 1911-1922; 74; 1 deel
        - Registers van verleende Koninklijke onderscheidingen, 1911-1922; 75-77; 3 delen
          - 1911-1912, 75
          - 1913-1914, 76
          - 1915-1922, 77
      - Toezicht en controle, 2.
        - Stukken betreffende melding van een mijnramp in de mijn Laura te Eygelshoven aan de Koningin, 1905; 165; 2 stukken
        - Stukken betreffende een voorstel aan de voorzitter van de Ministerraad tot bespreking van het voornemen om de subsidieverlening aan kerkbesturen door de Staatsmijnen in Limburg te doen staken, 1914; 163; 1 omslag
        - Stukken betreffende de verbetering van de vissershaven te Scheveningen, 1913; 78; 1 omslag
        - Nota van de Directeur-Generaal van de Landbouw houdende het verzoek om het uitvoerverbod van rogge te willen handhaven ter voorkoming van verhoging van de prijs, met een begeleidend schrijven aan de Minister van Oorlog, 1914; 79; 2 stukken
        - Stukken betreffende het onderzoek naar de boterverkoop boven de vastgestelde maximum verkoopprijs door de Zuivelfabriek te Wirdum, 1915; 80; 1 omslag
        - Stukken betreffende de regeling voor het transport van "Regeringsgroenten" uitgevoerd door de Directie van de Hollandsche IJzeren Spoorweg Maatschappij Amsterdam, 1915; 81; 1 omslag
        - Stukken betreffende het onderzoek naar de financiële toestand van de landbouwers, de veehouders en de middenstand in het overstroomd gebied van Noord-Holland, 1916; 82; 1 omslag
        - Stukken betreffende het uitsluiten van de "Tielse Varkensslagers-Vereniging" bij de distributie van "Regeringsvarkensvlees" te Tiel, 1916; 83; 1 omslag
        - Brief aan de burgemeester van 's-Gravenhage houdende de bezwaren van de Minister tegen de uitgifte van melkkaarten tot verlaging van de verkoopprijs, minute, 1916; 84; 1 stuk
        - Rapport van de Minister houdende de invloed van een verbod op de aanvoer van veevoeder op de productie en behoefte in Nederland, samengesteld tot bespreking met de afdelingshoofden, met bijlage, 1916; 85; 2 stukken
        - Stukken betreffende de reactie van de Minister op het verslag van de "Commissie van Bijstand" houdende de voeding en broodvoorziening in de inundatiegebieden, 1915; 86; 1 omslag
        - Brief aan de heer P. Gillau van het Departement van Nijverheid, Arbeid en Bevoorrading te Brussel houdende een verzoek om diens reactie op de heffing bij de uitvoer van kaas langs diplomatieke weg te willen leiden, met bijlage, 1919; 87; 2 stukken
        - Stukken betreffende de informatie van de Minister van Justitie tot verscherping van het toezicht op de toelating van vreemdelingen met het beroep van mijnwerker, 1920; 88; 1 omslag
  - Bemoeiingen met het ambtenarenbeleid, B.
    - Georganiseerd overleg, a.
      - Koninklijke besluiten houdende de benoeming en het ontslag van de voorzitter en de leden van de "Commissie voor Georganiseerd Overleg in Ambtenarenzaken", ingesteld bij Koninklijk besluit van 20 december 1919, Stb. 819, afschriften, 1920-1922; 89; 1 omslag
      - Stukken betreffende de reactie van het "Centrale Bond voor Ambtenaren" op het ontslag van ambtenaren zonder georganiseerd vooroverleg, 1922; 90; 1 omslag
    - Regeling van de arbeidsvoorwaarden, b.
      - Stukken betreffende de vaststelling door het College van Secretarissen-Generaal van de regeling voor kennisgeving aan autoriteiten van benoemingen van ministers, 1908; 91; 1 omslag
      - Stukken betreffende het voor-ontwerp van Wet tot regeling van de rechtstoestand van burgerlijke ambtenaren, 1909-1910; 92; 1 omslag
      - Stukken betreffende het ontwerp-koninklijk besluit houdende het verlenen van ontheffing van bepalingen voor de benoeming van eerste en tweede klerk, vastgesteld bij Koninklijk besluit van 9 mei 1906, no. 110 en gewijzigd bij Koninklijk besluit van 17 mei 1910, no. 36, 93; 1 omslag
      - Stukken betreffende de vaststelling van het Koninklijk besluit van 21 april 1913, Stb. 136 houdende bepalingen omtrent benoeming en bevordering van ambtenaren, werkzaam bij departementen van Algemeen Bestuur, met wijzigingen, 1912-1916; 94; 1 omslag
      - Stukken betreffende de vaststelling van bepalingen bij koninklijk besluit voor de toekenning van loon tijdens ziekte of ongeval en de vaststelling van een vrije zaterdagmiddag, 1914, 1922; 95; 1 omslag
      - Brief van de Procureur-Generaal van het Gerechtshof te Amsterdam houdende de informatie omtrent toenemende acties van transportarbeiders tot verhoging van de lonen, afschrift, 1919; 96; 1 stuk
      - Stukken betreffende de instelling, de werkwijze en de opheffing van een "Overwerkcommissie", ingesteld bij Koninklijk besluit van 22 juli 1919 tot beoordeling van uitbetaling van overwerk aan ambtenaren en tot vaststelling van een maatstaf voor de berekening ervan, 1919-1920; 97; 1 omslag
      - Stukken betreffende de behandeling van het ontwerp-besluit tot wijziging van het "Bezoldigingsbesluit Burgerlijke Rijksambtenaren", 1919-1921; 98; 1 omslag
      - Briefwisseling van de Minister met de Hoofd-Directeur van het K.N.M.I. te De Bilt in verband met diens uitlatingen aan een kamerlid van de Staten-Generaal inzake een salarisregeling, zonder voorkennis van de Minister, 1920-1921; 99; 1 omslag
      - Stukken betreffende de reactie op de Tweede Kamervragen omtrent de benoemingen van klerken, zonder het bezit van het vereiste diploma, door de departementen van Algemeen Bestuur, 1921; 100; 1 omslag
      - Stukken betreffende de reactie van de "Staatscommissie van Onderzoek naar de bezetting en werkwijze van de departementen van Algemeen Bestuur", op de benoemingen in vaste dienst, 1921; 101; 1 omslag
      - Stukken betreffende de herziening van de salarisregeling voor stoker, de stoker-monteur en voor de chauffeur, vastgesteld bij het "Bezoldigingsbesluit" naar aanleiding van het advies van de "Centrale Commissie van Georganiseerd Overleg", 1921; 102; 1 omslag
    - Ambtenarenformatie bij het Departement, c.
      - Ontwerp-koninklijke besluiten houdende de wijziging van het Koninklijk besluit van 2 mei 1913, Stb. 172, besluit tot vaststelling van bepalingen ten aanzien van de formatie van het personeel, 1912-1915, 1917-1921; 103; 1 omslag
      - Stukken betreffende de overname van personeel door de departementen van Arbeid, van Financiën en van Binnenlandse Zaken, het op wachtgeld stellen van ambtenaren en het ontslag van tijdelijk personeel, 1914, 1915, 1918-1919, 1922; 104; 1 omslag
    - Departementsfunctionarissen, d.
      - Benoemingen, bevorderingen en ontslagen, 1.
        - Stukken betreffende de koninklijke besluiten houdende de machtiging aan de Minister tot benoeming van klerken, schrijvers en vaste knechten in afwijking van het bepaalde bij artikel 7 van het Koninklijk besluit van 14 maart 1816 no. 88 en bij artikel 4 van het Koninklijk besluit van 9 mei 1906 no. 110, 105-106, 153
          - 1906-1911, 105
          - 1912-1921, 153; 2 omslagen
          - 1922, 106
        - Stukken betreffende de koninklijke besluiten houdende de benoeming, de bevordering en het ontslag van ambtenaren, 1905-1922; 107-146; 40 omslagen
          Zie bijlage 2, de alfabetische naamlijst.
          - Bestanddeel 1, 107
          - Bestanddeel 2, 108
          - Bestanddeel 3, 109
          - Bestanddeel 4, 110
          - Bestanddeel 5, 111
          - Bestanddeel 6, 112
          - Bestanddeel 7, 113
          - Bestanddeel 8, 114
          - Bestanddeel 9, 115
          - Bestanddeel 10, 116
          - Bestanddeel 11, 117
          - Bestanddeel 12, 118
          - Bestanddeel 13, 119
          - Bestanddeel 14, 120
          - Bestanddeel 15, 121
          - Bestanddeel 16, 122
          - Bestanddeel 17, 123
          - Bestanddeel 18, 124
          - Bestanddeel 19, 125
          - Bestanddeel 20, 126
          - Bestanddeel 21, 127
          - Bestanddeel 22, 128
          - Bestanddeel 23, 129
          - Bestanddeel 24, 130
          - Bestanddeel 25, 131
          - Bestanddeel 26, 132
          - Bestanddeel 27, 133
          - Bestanddeel 28, 134
          - Bestanddeel 29, 135
          - Bestanddeel 30, 136
          - Bestanddeel 31, 137
          - Bestanddeel 32, 138
          - Bestanddeel 33, 139
          - Bestanddeel 34, 140
          - Bestanddeel 35, 141
          - Bestanddeel 36, 142
          - Bestanddeel 37, 143
          - Bestanddeel 38, 144
          - Bestanddeel 39, 145
          - Bestanddeel 40, 146
        - Stukken betreffende bevordering van J.G. van der Mark, chef de bureau bij de Staatsmijnen in Limburg, tot chef van de administratieve dienst, 1906; 155; 2 stukken
        - Stukken betreffende afwijzing van een sollicitatie van J. Jütte naar de functie van Inspecteur voor de Scheepvaart, 1909; 156; 1 omslag
        - Stukken betreffende verlening van ontslag van een ambtenaar bij de Arbeidsinspectie wegens onzedelijk gedrag, 1910; 158; 1 omslag
        - Ingekomen brief van de minister van Justitie houdende inlichtingen omtrent mr. J. Slingenberg, sollicitant voor het voorzitterschap van de Raad voor de Scheepvaart, met bijlagen, 1913; 161; 3 stukken
        - Stukken betreffende behandeling van klachten van A.M. van Roosendaal bij zijn ontslag als Inspecteur der Visserijen in het 2e en 3e district over de slechte rechtspositie van ambtenaren, 1911-1914; 162; 1 omslag
      - Verhoging van de lonen, 2.
        - Stukken betreffende de koninklijke besluiten houdende de verhoging van de jaarlonen van in aanmerking komende ambtenaren, 1905-1917; 147-148; 2 omslagen
          - 1905-1911, 147
          - 1912-1917, 148
        - Brief aan de Mijnraad over een voorgestelde salarisverhoging voor de leden van de Directie van de Staatsmijnen in Limburg, met verzoek om advies over de wijze van toekenning, minuut, 1911; 159; 1 stuk
        - Briefwisseling inzake de positie en salariëring van de Hoofdinspecteur der Visserijen, 1912; 160; 2 stukken
        - Stukken betreffende het verzoek van de hoofdinspecteur van de Scheepvaartinspectie om een periodieke salarisverhoging ten behoeve van het personeel, 1916; 149; 1 omslag
        - Stukken betreffende de vaststelling van de jaarlonen van het "Crisispersoneel en de verhoging van de lonen van tijdelijk aangestelde krachten, 1918-1920; 150; 1 omslag
        - Stukken betreffende het Koninklijk besluit van 29 april 1921 no. 49 houdende de toekenning van een buitengewone salarisverhoging aan J.T. Verbaas, 151; 1 omslag
      - Uitkering van toelagen, 3.
        - Stukken betreffende de koninklijke besluiten houdende de verlening van een toelage aan: H. Blink, H.L. van Duyl, Ph.J. Ketner, F.R.N. van Lelyveld, H.J. Lovink en J.T. Verbaas, 1907-1921; 152; 1 omslag
  - Supplement 1996, C.
    - Stukken betreffende benoeming van leden van de Commissie van toezicht op het Algemeen Centraal Administratiekantoor voor Levensmiddelenvoorziening., 1915; 166; 1 omslag
    - Stukken betreffende het instellen van een onderzoek naar klachten, ingesteld tegen de Hoofdingenieur der Mijnen., 1920; 167; 1 omslag
    - Stukken betreffende de voorbereiding van de wettelijke regeling tot instelling van een Fonds ten behoeve van de Mijnstreken., 1921; 168; 1 omslag